臺灣臺北地方法院刑事判決
111年度審簡上字第16號
上  訴  人  臺灣臺北地方檢察署檢察官
被      告  羅韋翔



選任辯護人  陳鼎駿律師
上列上訴人因被告傷害案件，不服本院中華民國110年11月25日1
10年度審簡字第1787號第一審刑事簡易判決（起訴案號：110年
度偵字第18377號），提起上訴及移送併辦（110年度偵續字第47
9號），本院管轄之第二審合議庭判決如下：
    主  文
原判決撤銷。
羅韋翔犯恐嚇取財罪，處有期徒刑陸月，如易科罰金，以新臺幣
壹仟元折算壹日，緩刑貳年。
扣案犯罪所得本票壹紙沒收。
    事  實
一、緣羅韋翔因知悉自己之配偶與黃匯森有外遇情事，遂於民國
    110年2月21日凌晨2時許，邀黃匯森至其址設臺北市松山區
    之住處門口外不特定人均得共見共聞之馬路上談判。羅韋翔
    一時氣憤，竟意圖為自己不法之所有，基於傷害、強制、強
    暴侮辱、恐嚇取財之犯意，於上開時、地，徒手毆打黃匯森
    臉部及踹踢身體致黃匯森因而受有左臉頰紅、擦傷、下唇內
    部擦傷，以此傷害之強暴方式，恫嚇黃匯森，使黃匯森下跪
    而行無義務之事並侮辱黃匯森，且迫使黃匯森現場簽發金額
    新臺幣（下同）300萬元之本票及給付現金5萬元予羅韋翔。
    嗣黃匯森報警，經警調閱監視器並扣押上開本票1紙及現金5
    萬元，並將現金5萬元發還黃匯森。
二、案經黃匯森訴由臺北市政府警察局松山分局報告臺灣臺北地
    方檢察署檢察官偵查起訴及移送併辦。
    理  由
壹、程序部分
    本判決所引被告以外之人於審判外所為之陳述，悉經當事人
    於本院準備程序期日明白表示同意作為證據，而該等證據之
    取得並無違法情形，且與本件之待證事實，具有關連性，核
    無證明力明顯過低之事由，本院審酌上開證據作成時之情況
    ，認為適當，依刑事訴訟法第159條之5第1項所定傳聞例外
    之同意法則，認有證據能力。而其他資以認定被告犯罪事實
    之非供述證據，亦非公務員違背法定程序所取得，依同法第
    158條之4規定反面解釋，亦有證據能力，合先敘明。
貳、實體部分
一、認定犯罪事實之證據及理由
    訊據被告羅韋翔對於上揭犯罪事實於本院審理中均坦承不諱
    ，核與證人即告訴人黃匯森於偵查中之證述相符，且有現場
    監視器翻拍畫面、新泰綜合醫院驗傷診斷書、扣押物品目錄
    表及贓物認領保管單等在卷可稽，並有扣押之本票可佐，足
    認被告上開任意性之自白與事實相符，堪予採信。綜上，本
    案事證明確，被告犯行均堪認定，應予依法論科。
二、論罪科刑及原判決撤銷之理由
㈠、核被告所為，係犯刑法第277條第1項之傷害罪、第304條第1
    項之強制罪、第309條第2項之強暴犯侮辱罪及第346條第1項
    之恐嚇取財罪。
㈡、被告所犯上開行為間具有行為局部、重疊之同一性，係以一
    行為同時觸犯前揭數罪，為想像競合犯，應從一重之恐嚇取
    財罪處斷。
㈢、撤銷改判之理由
    原審以被告傷害犯行罪證明確，予以論罪科刑，固非無見。
    惟被告一行為所涉強制、強暴犯侮辱及恐嚇取財等罪（即移
    送併辦部分）與已起訴部分，有想像競合犯之裁判上一罪關
    係，為起訴效力所及，業經認定如前；且檢察官上訴後，被
    告業與告訴人就本案達成和解，有和解書在卷為憑，原審因
    檢察官上訴後始移送併辦且上訴後被告始與告訴人和解而未
    及審酌，檢察官提起上訴主張因被告未和解及取得被害人原
    諒故原審量刑過輕等語，雖無理由，然原判決既有上開未及
    審酌之事由（含沒收），即屬無可維持，應將原判決予以撤
    銷改判。
㈣、爰以行為人之責任為基礎，審酌被告所為上揭犯行，侵害告
    訴人法益之程度，兼衡被告因得知配偶外遇一時憤怒而為上
    開犯行之原因，犯後業於本院審理中坦承犯行，且與告訴人
    和解，犯後態度尚佳，並參酌其大學畢業之智識程度，從事
    汽車美容業，需扶養配偶、子女及母親之生活狀況等一切情
    狀，量處如主文所示之刑，並諭知易科罰金之折算標準。
㈤、被告前未曾因故意犯罪受有期徒刑以上刑之宣告，有臺灣高
    等法院被告前案紀錄表在卷可憑。衡被告因一時失慮，而罹
    刑典，犯後坦承犯行，並與告訴人和解，積極彌補其犯行所
    造成之損害，足見悔意，復經告訴人於和解書內表明同意予
    被告緩刑等語，足認其經此偵審程序及刑之宣告後，應已知
    所警惕而無再犯之虞，是本院認所宣告之刑以暫不執行為適
    當，爰依刑法第74條第1項第1款規定，予以宣告緩刑2年，
    以啟自新。
㈥、另辯護人雖為被告請求適用刑法第59條酌減其刑等語，惟按
    刑法第59條規定之酌量減輕其刑，必須犯罪另有特殊之原因
    與環境，在客觀上足以引起一般同情，認為即使予以宣告法
    定最低度刑，猶嫌過重者，始有其適用。本案被告已為智識
    成熟之成年人，遇事未循合法理性方式解決，所為危害社會
    秩序，而其動機及行為後已和解等情業經本院量刑予以審酌
    ，要無情輕法重之情事，核無刑法第59條酌減其刑規定適用
    之餘地，附此敘明。辯護人請求依該規定減輕其刑，尚非有
    據。
㈦、沒收部分
  ⒈按犯罪所得，屬於犯罪行為人者，沒收之，刑法第38條之1第
    1項定有明文。查本案被告經扣案之本票1紙為其犯罪所得，
    爰依前揭規定諭知沒收。
  ⒉次按犯罪所得已實際合法發還被害人者，不予宣告沒收或追
    徵，刑法第38條之1第5項定有明文。查本案被告經扣案之現
    金5萬元，業經發還被害人，有贓物認領保管單存卷為憑，
    依前揭規定自無庸諭知沒收。
據上論斷，應依刑事訴訟法第455條之1第1項、第3項、第369條
第1項前段、第364條、第299條第1項前段，刑法第277條第1項、
第304條第1項、第309條第2項、第346條第1項、第55條、第41條
第1項前段、第74條第1項第1款、第38條之1第1項，刑法施行法
第1條之1第1項，判決如主文。
本案經檢察官黃冠中提起公訴，檢察官吳春麗提起上訴，檢察官
葉詠嫻移送併辦，檢察官洪敏超到庭執行職務。
中　　華　　民　　國　　111 　年　　9 　　月　　28　　日
　　　　　　    刑事第二十庭    審判長法　官  洪英花
　　　　　　　　　                    法  官  宋恩同
　　　　　　　　　                    法  官　謝欣宓
上正本證明與原本無異。
本判決不得上訴。
                                      書記官  朱俶伶
中　　華　　民　　國　　111 　年　　9 　　月　　28　　日